【裁判字號】    95,訴,158
【裁判日期】    950331
【裁判案由】    毒品危害防制條例
【裁判全文】
臺灣士林地方法院刑事判決               95年度訴字第158號
公  訴  人  臺灣士林地方法院檢察署檢察官
被      告  甲○○
上列被告因毒品危害防制條例案件，經檢察官提起公訴（94年度
毒偵字第1820號），本院合議庭裁定由受命法官獨任進行簡式審
判程序，並判決如下：
    主  文
甲○○連續施用第一級毒品，處有期徒刑捌月。扣案之第一級毒
品海洛因壹包（淨重零點零參公克）沒收銷燬，注射針筒壹支、
電子磅秤壹臺、小分裝袋拾伍個、大分裝袋捌拾捌個均沒收。又
連續施用第二級毒品，處有期徒刑陸月，扣案之第二級毒品安非
他命壹包（驗餘毛重零點肆捌公克）、吸食器壹組沒收。應執行
有期徒刑壹年，扣案之第一級毒品海洛因壹包（淨重零點零參公
克）、第二級毒品安非他命壹包（驗餘毛重零點肆捌公克）均沒
收銷燬，注射針筒壹支、電子磅秤壹台、小分裝袋拾伍個、大分
裝袋捌拾捌個、吸食器壹組均沒收。
    事實及理由
一、犯罪事實：
    甲○○前因施用毒品案件，經本院裁定送勒戒處所觀察、勒
    戒後，認有繼續施用毒品之傾向，由本院以92毒聲字第241
    號裁定令入戒治處所施以強制戒治，經交付執行強制戒治後
    ，已於民國93年10月25日戒治期滿釋放，由臺灣士林地方法
    院檢察署檢察官以93年度戒毒偵字第78號為不起訴處分確定
    。詎猶不知悔改，於上開強制戒治執行完畢釋放出所後5年
    內，復基於施用第1 級毒品海洛因之概括犯意，自93年12月
    間某日起至94年8 月18日止，連續在臺北市○○區○○路17
    9 號3 樓住處及臺北市北投區○○○路○ 段354 巷2 弄6號1
    樓陳文宗住處內，以將海洛因置入針筒內注射血管之方式，
    連續施用第一級毒品海洛因多次。復基於施用第2 級毒品安
    非他命之概括犯意，自93年12月間某時起至94年7 月31日止
    ，於上揭相同處所，以將第二級毒品安非他命置於吸食器內
    加熱燒烤，產生煙霧而吸食之方式，連續施用第二級毒品安
    非他命多次。嗣先後為警於(1)94年8 月1 日10時許，在臺北
    市北投區○○○路○ 段354 巷2 弄6 號1 樓執行搜索查獲，
    並扣得甲○○所有之第1 級毒品海洛因1 包（淨重0.03公克
    ）、第2 級毒品安非他命1 包（毛重0.5 公克，驗餘毛重0.
    48公克）、吸食器1 組、分裝袋（小）15個、分裝袋（大）
    88 個 、電子磅秤1 臺、注射針筒1 支。(2)復於同年8 月19
    日10 時 許，在同址為警執行搜索查獲，並扣得甲○○與陳
    文宗共有之第1 級毒品海洛因3 大包（合計淨重112.88公克
    ，甲○○涉嫌販賣毒品部分，由檢察官另案偵辦中）、陳文
    宗所有之注射針筒80枝，始悉上情。
二、程序事項：
(一)本件被告甲○○所犯並非死刑、無期徒刑、最輕本刑為3 年
    以上有期徒刑之罪或高等法院管轄第一審案件，其於準備程
    序進行中，先就被訴事實為有罪之陳述，經告知其簡式審判
    程序之旨，並聽取公訴人及被告之意見後，本院合議庭依刑
    事訴訟法第273 條之1 第1 項之規定，裁定由受命法官獨任
    進行簡式審判程序，合先敘明。
(二)按犯毒品危害防制條例第10條之罪者，檢察官應聲請法院裁
    定令被告入勒戒處所觀察、勒戒，其期間不得逾2 月；觀察
    、勒戒或強制戒治執行完畢釋放後，5 年內再犯同條例第10
    條之罪者，檢察官應依法追訴；毒品危害防制條例第20條第
    1 項、第23條第2 項分別定有明文。查被告因施用毒品案件
    經本院裁定送觀察、勒戒後，認有繼續施用毒品之傾向，由
    本院以92毒聲字第241 號裁定令入戒治處所施以強制戒治，
    經交付執行強制戒治後，已於民國93年10月25日戒治期滿釋
    放，由臺灣士林地方法院檢察署檢察官以93年度戒毒偵字第
    78號為不起訴處分確定等情，此有不起訴處分書、臺灣高等
    法院被告前案紀錄表暨入出監資料表各1 份在卷可稽。被告
    於前述強制戒治處分執行完畢釋放後，被訴其復於5 年內再
    犯毒品危害防制條例第10條第1 項、第2 項之罪名，依上開
    規定，其犯罪之訴追條件已經具備。
三、證據名稱：
(一)被告自白：
    被告甲○○於本院準備程序、審理中自白其連續施用第一級
    毒品海洛因及第二級毒品安非他命之犯行，核與下列事證相
    符，自應採為證據。
(二)書證：
  臺北縣政府警察局金山分局毒品危害防制條例被移送姓名及
    代碼對照表及臺灣檢驗科技股份有限公司94年8 月12日編號
    第CH/2005/80042號濫用藥物尿液檢驗報告書：被告於94年
    8 月1 日11時40分許為警採集之尿液檢體經檢驗結果，分別
    呈海洛因代謝物嗎啡之陽性反應及安非他命之陽性反應。
  臺北縣政府警察局淡水分局查獲毒品案件被移送者姓名、代
    碼對照表臺灣檢驗科技股份有限公司94年9 月8 日編號第CH
    /2005/81068 號濫用藥物尿液檢驗報告書：被告於同年8 月
    19日11時50分許為警採集之尿液檢體經檢驗結果，呈海洛因
    代謝物嗎啡之陽性反應。
  現場照片9張。
(三)物證：
  第1級毒品海洛因1 包（淨重0.03公克）：扣案之白色粉末
    1 包經送法務部調查局鑑定，含有毒品海洛因成分，淨重0.
    03公克（空包裝重0.19公克），有該局94年12月8 日調科壹
    字第040004043 號鑑定通知書1 份。
  第2 級毒品安非他命1 包（毛重0.5 公克，驗餘毛重0.48公
    克）：扣案之透明結晶1 包經送臺灣檢驗科技股份有限公司
    檢驗結果，含有甲基安非他命成分，驗餘毛重0.48公克，有
    該公司編號CH/2005/80050濫用藥物檢驗報告1份。
  吸食器1 組、分裝袋（小）15個、分裝袋（大）88個、電子
    磅秤1 臺、注射針筒1 支：經被告供明係其所有供其施用毒
    品海洛因、安非他命所用。
(四)綜上積極證據，上述犯罪事實已得確切之證明，被告犯行堪
    以認定，應依法論罪科刑。
四、論罪科刑之理由：
(一)核被告甲○○所為，係犯毒品危害防制條例第10條第1 項、
    第2 項之施用第一級、第二級毒品罪。被告因施用第一級毒
    品海洛因、第二級毒品安非他命而分別持有第一級毒品海洛
    因、第二級毒品安非他命，其持有之低度行為分別為施用之
    高度行為所吸收，均不另論罪。又其先後多次施用第一級毒
    品、第二級毒品之犯行，時間緊接，所犯構成要件相同之罪
    ，顯係基於概括犯意為之，為連續犯，應依刑法第56條之規
    定，以1 罪論，並加重其刑。再被告所犯上開2 罪，犯意各
    別，行為互殊，應分論併罰。
(二)爰審酌被告前已因施用毒品案件，經裁定觀察、勒戒，並經
    不起訴處分後，猶未能戒除毒癮，仍施用足以導致精神障礙
    及生命危險之成癮性毒品，足見其缺乏拒用毒品之決心，兼
    以施用毒品危害施用者之神經中樞，不僅對施用者之健康產
    生不良之影響，對於社會秩序亦造成一定之隱憂，惟犯罪後
    坦承犯行、態度良好等一切情狀，量處如主文所示。
(三)扣案之海洛因1 包（淨重0.03公克）、安非他命1 包（驗餘
    毛重0.48公克）係屬第一級、第二級毒品，不問屬於被告與
    否，依毒品危害防制條例第18條第1 項前段之規定諭知沒收
    銷燬之。扣案之吸食器1 組、分裝袋（小）15個、分裝袋（
    大）88個、電子磅秤1 臺、注射針筒1 支，經被告供明係其
    所有供其施用毒品海洛因、安非他命犯罪所用之物，業據被
    告於偵查、本院供陳明確，爰依刑法第38條第1 項第2 款規
    定併予宣告沒收。至於94年8 月19日查扣之第1 級毒品海洛
    因3 包（驗餘淨重112.88公克），係被告與陳文宗另案販賣
    第一級毒品案件扣案證物，已據臺灣士林地方法院檢察署檢
    察官於本件起訴書中敘明，基於主從刑不可分原則，自不得
    依法宣告沒收。另94年8 月19日為警查扣之注射針筒80支，
    被告否認為其所有，且無積極證據證明為被告所有，亦非違
    禁物，爰不予宣告沒收，併此敘明。
五、應適用之法條：
    刑事訴訟法第273 條之1 第1 項、第299 條第1 項前段、第
    310 條之2 、第454 條第2 項，毒品危害防制條例第10條第
    1 項、、第2 項、第18條第1 項前段，刑法第11條、第56條
    、第51條第5 款、第38條第1 項第2 款。
六、上訴方式之曉示：
    如不服本判決，得於收受送達後10日內，向本院提出上訴書
    狀，上訴於臺灣高等法院。
本案經檢察官鄭嘉欣到庭執行職務。
中    華    民    國    95    年    3     月    31    日
                  刑事第三庭法  官  汪梅芬
以上正本證明與原本無異。
如不服本判決應於送達後10日，向本院提出上訴。
                            書記官  林旻弘
中    華    民    國    95    年    3     月    31    日
附錄本判決論罪之法條全文
毒品危害防制條例第10條第1 項、第2項：


司法院資訊處製作；財團法人民間司法改革基金會備份。
